【裁判字號】    98,簡上,1148
【裁判日期】    981117
【裁判案由】    竊盜
【裁判全文】
臺灣板橋地方法院刑事判決            98年度簡上字第1148號
公  訴  人  臺灣板橋地方法院檢察署檢察官
上  訴  人  乙○○
即  被  告
上列上訴人即被告因竊盜案件，不服本院98年度簡字第6316號中
華民國98年8 月21日第一審判決（起訴案號：98年度速偵字第41
17號），提起上訴，本院管轄之第二審合議庭判決如下：
    主  文
上訴駁回。
乙○○緩刑貳年。
    事  實
一、本案經本院審理結果，認原審以被告乙○○係犯刑法第320
    條第1 項之竊盜罪、同法第321 條第2 項、第1 項第1 款之
    夜間侵入住宅竊盜未遂罪及同法第321 條第1 項第1 款之夜
    間侵入住宅竊盜罪；被告所犯上開3 罪間，犯意各別，行為
    互殊，應予分論併罰。又被告於民國98年7 月17日所為竊盜
    犯行，已著手於犯罪行為之實行而不遂，為未遂犯，遂引用
    刑事訴訟法第449 條第1 項前段、第3 項、第454 條第2 項
    ，刑法第320 條第1 項、第321 條第1 項第1 款、第2 項、
    第41條第1 項前段、第51條第5 款，逕以簡易判決處刑，各
    量處被告有期徒刑2 月、3 月、6 月，如易科罰金，均以新
    臺幣（下同）1,000 元折算1 日，應執行有期徒刑9 月，如
    易科罰金，以1000元折算壹日。認事用法及量刑均無不當，
    應予維持，並引用原審判決書記載之事實、證據及理由（詳
    如附件）。
二、上訴人即被告乙○○上訴意旨略以：伊對原審認定之犯罪事
    實均不爭執，惟伊係因其母親住院開刀需用金錢，始會為本
    件犯行；伊已與告訴人甲○○達成和解，請求給予緩刑等語
    。
三、查被告乙○○未曾因故意犯罪受有期徒刑以上刑之宣告，有
    臺灣高等法院被告全國前案紀錄表一份在卷可按，又被告供
    承其係因母親車禍開刀需用金錢始會為本件竊盜犯行，並據
    其提出戶口名簿、林口復健科物理治療紀錄登記單各1 份、
    診斷證明書4 份在卷足佐，足認其所供之情非虛，被告因經
    濟因素一時失慎，致罹刑章，犯後已坦承犯行，甚有悔意，
    且已與告訴人成立調解，被告同意給付告訴人1 萬5,000 元
    ，自98年12月15日起至99年9 月15日止，按月給付告訴人1,
    500 元等情，亦有本院98年度臨調字第38號調解筆錄1 份在
    卷可憑。被告歷此偵、審程序教訓，當知所警惕，本院因認
    原審對被告所宣告之刑，以暫不執行為適當，爰諭知緩刑2
    年，以勵自新。
據上論斷，應依刑事訴訟法第455 條之1 第1項、第3 項、第368
條、第373條，刑法第74條第1項第1款，判決如主文。
本案經檢察官黃致中到庭執行職務。
中    華    民    國    98    年    11    月    17    日
                  刑事第十四庭審判長法  官  林  淑  婷
                                    法  官  饒  金  鳳
                                    法  官  陳  昭  筠
上列正本證明與原本無異。
本件不得上訴。
                                    書記官  黃  文  儀
中    華    民    國    98    年    11    月    17    日


司法院資訊處製作；財團法人民間司法改革基金會備份。
